# 政府补助范围的分析和问题

提问人：wx_5e7dc5ecabdd 时间：2021-05-07 17:34:12
IAS20 明确了政府援助和政府补助的联系
政府援助是指“政府对达到特定标准的某一企业或一系列企业提供经济利益的行为”
政府补助是指“政府因某企业在过去或将来符合该企业经营活动相关的特定条件而对该企业以转移资源的形式进行的政府援助。”
所以政府援助和政府补助时包含和被包含的关系
政府补助范围分析：
情形1.减免税款
首先属于政府向企业提供经济利益的行为，但是并没有向企业直接转移资源（资产），所以属于政府援助而不属于政府补助
情形2.出口退税
可以抵扣的增值税进项税额本身属于企业的一项资产（列报为“其他流动资产”），将一项资产以另一种形式返还给企业，企业并没有获得新的价值，所以出口退税本身不属于政府补助，也不属于政府援助
情形3.部分减免税款按照政府补助准则就行处理
问题：
一般纳税人的加工型企业根据税法规定招用自主就业退役士兵，按定额扣减增值税（即，上述情形 3 ）。减免税本身并不属于政府补助，那么该情形参照政府补助准则处理原因是什么？

回答人：chenyiwei
直接减免税款不属于政府补助，但因为增值税是价外税，其本身不影响损益，所以不能像其他价内税一样，通过直接按照减免后应纳税额计入损益的方法来体现减免税款的损益影响，所以只能将其转入其他收益处理了。

提问人：wx_5e7dc5ecabdd 时间：2021-05-10 08:55:55
陈版，那么是否可以这样理解，将关于增值税减免税的情形参照政府补助准则处理的目的，是为了提供关于增值税减免税的信息？

回答人：chenyiwei
这当然是一方面原因，但另一方面原因是价外税的影响，无法采用其他模式核算其减免税的影响。